臺灣高等法院臺中分院刑事判決　　　　　　　　　九十一年度上易字第一八二二號
　　上　訴　人
　　即　被　告　乙○○
　　選任辯護人　李世才
右上訴人，因被告竊盜案件，不服臺灣苗栗地方法院九十年度易字第二三八號，中華
民國九十一年八月八日第一審判決（起訴案號：臺灣苗栗地方法院檢察署九十年度偵
字第九二三號、第九二四號，並經同署移送併辦：九十年度偵字第二六二一號、第三
九一０號、第二八六０號，九十一年度偵字第一０九四號、第一三八九號），提起上
訴，本院判決如左：
    主      文
上訴駁回。
    事      實
一、乙○○前於民國（下同）八十六年間，因違反麻醉藥品管理條例案件，經臺灣苗
    栗地方法院判處有期徒刑三月並確定，於八十八年一月五日易科罰金執行完畢，
    猶不知悔改，竟夥同周志龍（經原審判決有期徒刑二年二月，未上訴而確定）及
    丁○○、蔡志強、戊○○，共同基於意圖為自己不法所有之犯意聯絡，結夥三人
    以上，於附表之時間，在苗栗縣造橋鄉○○村○○路五十一號，現為該公司債權
    人甲○○保管之三禹環保科技股份有限公司（下稱三禹公司，侵入建築物部分未
    據告訴），竊取如附表所示之物，得手後，周志龍於距三禹公司一百公尺處為警
    查獲，其餘四人則逃逸無蹤，嗣因周志龍另行竊盜其他財物，始經警循線查獲上
    開共犯。
二、案經苗栗縣警察局竹南分局報請臺灣苗栗地方法院檢察署檢察官偵查起訴，暨由
    苗栗縣警察局通霄分局報請臺灣苗栗地方法院檢察署移送原審併辦。
    理      由
一、訊據上訴人即被告（下稱被告）乙○○，固坦承其於附表所示之時地，有與周志
    龍等人前往三禹公司之情事，惟矢口否認有竊盜附表所示財物之共同犯行，並先
    後於原審及本院辯稱：其僅與同案被告周志龍至三禹公司旁之泰公司訪友，適
    友人未在，乃至與泰公司旁之三禹公司逛逛，待其要離去時，因聽聞被害人甲○○出言制止，乃快速駕車離開，此亦是未犯案之人正常的反應，並未知情而共
    同搬取財物，更不知周志龍等人係前去竊盜云云。惟查：
(一)被告於偵查中，經檢察官訊以：為何（車輛）不停在三禹公司前，先供稱「剛好
    車子已停在該處，我先到泰，車停附近（指泰公司附近）進去找朋友，沒找
    到，就開車到現停處，再走回去三禹公司」，嗣經檢察官訊以：與被告周志龍供
    述不符時，乃再辯稱「我是用眼睛看朋友在不在，不在就把車往前開」云云，則
    其偵訊時先後所供，已有不符。又被告於原審九十年四月十九日羈押時之訊問供
    稱：我與周志龍是在案發當日在後龍火車站附近剛好遇到，因為我曾經在位於造
    橋鄉的泰公司上班，所以當日就想到泰公司去找該公司的司機，周志龍就陪
    我一起去，到了泰公司外面，因為看不到我要找的朋友的車子，所以二人就沒
    有進去泰公司，後來我和周志龍各自回到自己的車上，周志龍就開車過來問說
    泰公司旁的三禹公司是做什麼的，我告訴他可能是做資源回收工作，周志龍就
    提議要進去看看，後來我們二人把車停在三禹公司前五十公尺處，二人就從三禹
    公司的大門進去，進去後我們二人各自看各自的，並沒有碰頭，後來過了約一個
    多小時，因為我還要去上班，我就喊周志龍說要回去了，後來聽到三禹公司的人
    說不要走，我很害怕，就和周志龍一起往大門方向後駕車離開，當時在三禹公司
    內並沒有偷東西云云，核與同案被告周志龍於同日所供：當天我與乙○○是要到
    泰公司裡面去找人，當時二人都有一起下車去找，但沒有找到人，後來我和乙○○就從泰公司的側門進入三禹公司，進入後我就有看到裡面有一輛卡車，車
    上放有馬達等物，『我就提議要把卡車偷走，但乙○○說不要』，後來屋內有人
    出來，叫我們不要走，我們害怕就各自逃開云云，明顯有未合。再者，同案被告
    周志龍於原審九十年六月二十六日訊問時陳稱：當日尚有戊○○及丁○○前往一
    起竊取時云云，被告乙○○始再改稱「當天確實蔡志強沒有跟我們在一起，跟我
    們在一起的確實是丁○○及戊○○，我當天是載戊○○到泰公司，我就去找我
    同事，戊○○下車後就往三禹公司的方向走，後來我看到我的同事車子不在，我
    就把車子停在馬路的轉角那邊，後來我下車去找鄭，我想他往三禹公司方向走，
    我就進去三禹公司找他，我進去三禹公司後就在裡面閒逛，後來我看到丁○○與
    戊○○在搬東西，周也在旁邊但沒有搬東西，我想他們可能在偷東西，我就要離
    開，走到大門方向時就被被害人發現，我確實在三禹公司待了一個多小時，到被
    發現為止」云云，顯見被告乙○○前後於偵審中之數次供詞，不僅前後不一，更
    有多次翻異前詞之情事，核其所辯稱：不知悉周志龍等人係前去竊盜，其未參與
    搬東西云云，顯係畏究之詞，難以輕信。
(二)同案被告周志龍於警訊及偵查中，坦認有與被告乙○○共同竊盜附表財物之情事
    ，並於警訊時指認現場掉落之布鞋為被告乙○○所有，核與被告所供相符（參見
    九二四號偵查卷八頁背面、十一頁背面、四十三頁背面），周志龍又於原審九十
    年六月二十六日訊問時，另供稱「我是當天十二點多左右用我的0000000
    000電話打給0000000000的電話給戊○○，當時我問鄭你們都跑去
    哪裡了，我當時確定鄭（勝雄）與丁○○是在一起的，當時鄭告訴我說他們二人
    在三禹公司工作，後來我就跟他們說我要過去他們那邊，他們並要我買飲料過去
    ，當時我是開蔡志強的車子過去，我到達三禹公司後就看到乙○○的車子停在公
    司外面轉角的馬路旁，我就把車子停在乙○○車子的後面，『我進去三禹公司時
    就看到乙○○與他們二人在一起，他們三人在搬東西到貨車上』，當時他們並沒
    有說該貨車是從何來的，我也沒有問，我就幫他們一起搬東西，搬的時候他們沒
    有說所搬的東西要怎麼處理」云云，核與共犯戊○○於原審九十年十二月十三日
    所供稱「當天中午是在蔡志強的家裡，蔡志強向我和陳（添寶）及丁○○提議要
    到三禹公司，說要去走走，後來我和蔡志強坐陳深色的車子去，丁○○開一輛大
    台的貨車，就是偵卷第三三頁照片內的車子，當時是乙○○開車由蔡志強指路，
    丁○○開車跟在後面，到達後公司的鐵門是關著的，陳先把車子停在路旁，蔡志
    強就下車把偵卷第二九頁照片上的鐵門拉開，丁○○就先開貨車進去，我們就跟
    著走進去，該工廠一走進去就是一段上坡的路，我與蔡志強及陳進去工廠後就沒
    有看到丁○○，我們三人就先在工廠內逛，約二十分鐘左右周才打電話給我問我
    人在哪裡，我告訴他我人在造橋的三禹公司內，他就告訴我要過來找我，後來在
    案發後我才知道周是開蔡志強太太的車過來的，後來我接完電話後我們三人還在
    工廠逛，後來在周打電話後約半小時，在工廠裡面看到周與丁○○在偵卷第三三
    頁照片的建築物前面搬東西，周志龍並要我們三人過去幫忙搬東西，『後來我們
    五人在該處搬了一個多小時出頭』，後來我與蔡志強、乙○○說要先走，但我們
    三人走快到工廠大門口時就看到警察過來，陳與蔡志強繼續往前走，而我就趕快
    跑，我已經忘記當天我們五人各穿什麼樣的衣服」等情，雖未盡相符，惟關於案
    發時確係由三人以上之五人或四人，共同竊取三禹公司財物，則屬一致，佐以證
    人即本件前往現場處理之警員王志，於原審九十年六月二十六日訊問時證稱「我
    們接到報案後約二、三分鐘就到達現場，到達後被告已經跑掉了，後來我就與同
    事到後山去搜，後來有找到蔡志強，但被他跑掉了，當時他穿紅色系的衣服」云
    云，及被告乙○○自承確實在三禹公司待了一個多小時，卻未為任何事情，只為
    單純閒逛，亦顯與常理不合等情，足證本件確係由被告與同案被告周志龍、戊○○、蔡志強、丁○○共同竊取無誤。
(三)又共犯丁○○，雖於原審九十年十二月十三日訊問時證稱：搬了十分鐘左右，看
    到戊○○上來後，也有幫忙搬東西，但未看到被告乙○○有搬東西云云，並於本
    院九十一年十一月十九日審理時，亦為同一之證稱，然其所證與同案被告周志龍
    、戊○○上開所證未合，核係迴護被告乙○○之詞，不足採信。再者，證人戊○○於本院九十一年十一月十九日審理時，證稱「我有看到乙○○，但沒有看到他
    搬東西」等語，然與伊於原審時上開之證稱，明顯未合，顯係迴護被告之詞，自
    難採為被告有利之認定，至同案被告周志龍於原審時多次供稱甚詳在卷，自無再
    傳喚提訊作證必要，而共犯蔡志強及證人葉文琴，雖於警訊時偵查中證稱蔡志強
    並非共犯云云，蔡志強復於原審時否認係共犯（參見原審卷一二四頁），但核與
    周志龍、戊○○上開所證，亦有未合，自無再提訊傳喚作證之必要，此外，被害
    人甲○○於偵審中指稱竊盜者有三人以上，被告乙○○為其中之一等情在卷，復
    有贓物認領保管單一紙、查獲照片十四幀在卷可稽，從而，被告乙○○確有上開
    共同竊盜行為之事證至為明確，其上開空口所辯，核係卸責之詞，不足採信，是
    其上開犯行，洵堪認定。
二、核被告所為，係犯刑法第三百二十一條第一項第四款之加重竊盜罪。被告與同案
    被告周志龍、丁○○、戊○○、蔡志強間，有犯意聯絡及行為分擔，均為共同正
    犯。又被告有事實欄所載論罪科刑執行情形，有臺灣苗栗地方法院檢察署刑案資
    料查註紀錄表及臺灣高等法院被告全國前案紀錄表各一份在卷足憑，其於有期徒
    刑之執行完畢後五年內，再犯有期徒刑以上之本罪，核為累犯，應依刑法第四十
    七條之規定，加重其刑。原審經審理之結果，認被告罪證明確，因而適用刑法第
    三百二十一條第一項第四款、第二十八條、第四十七條等規定，並審酌被告乙○○之素行、犯罪之手段、犯罪所造成之損害，犯後態度尚稱良好等一切情狀，量
    處有期徒刑九月，經核其認事用法尚無違誤，量刑亦屬允當，被告猶執陳詞提起
    上訴，空口否認有上開犯行，難謂有理由，其上訴自應予駁回。
據上論結，應依刑事訴訟法第三百六十八條，判決如主文。
本案經檢察官丙○○到庭執行職務
中      華      民      國      九十一  年      十一    月      二十六  日
                                臺灣高等法院臺中分院刑事第二庭
                                      審判長法  官  羅  禮  政
                                            法  官　陳　欣　安
                                            法　官  蔡　聰　明
右正本證明與原本無異。
不得上訴。
                                            書記官　郭  振　祥
中      華      民      國      九十一  年      十一    月      二十七  日
刑法第三百二十一條：
犯竊盜罪而有左列情形之一者，處六月以上五年以下有期徒刑：
一、於夜間侵入住宅或有人居住之建築物、船艦或隱匿其內而犯之者。
二、毀越門扇、牆垣或其他安全設備而犯之者。
三、攜帶兇器而犯之者。
四、結夥三人以上而犯之者。
五、乘火災、水災或其他災害之際而犯之者。
六、在車站或埠頭而犯之者。
前項之未遂犯罰之。
                                                                        Ａ
附表：
┌─────┬────┬────┬───┬────┬────┬─────┐
│          │        │        │      │        │        │          │
│ 犯罪時間 │犯罪地點│犯罪方法│被害人│所得財物│查獲時地│所犯法條  │
├─────┼────┼────┼───┼────┼────┼─────┤
│  八十九年│苗栗縣造│由周志龍│ 三   │工業馬達│同日於將│刑法第三百│
│  十二月十│橋鄉朝陽│、乙○○│ 禹   │一台、電│所竊之物│二十一條第│
│  八日十五│路五一號│、丁○○│ 公   │腦螢幕十│搬上所駕│一項第四款│
│  時三十分│三禹公司│、戊○○│ 司   │台、電腦│駛之貨車│結夥三人以│
│  許。    │        │、蔡志強│      │主機八台│上時，為│上竊盜罪  │
│          │        │共五人一│      │、列表禨│甲○○、│          │
│          │        │起偷竊  │      │一台、工│洪國文發│          │
│  │        │        │      │業用抽風│現而逃逸│          │
│          │        │        │      │機一台、│，周志龍│          │
│          │        │        │      │彩色電視│其後並於│          │
│          │        │        │      │機一台、│案發地點│          │
│          │        │        │      │手提電腦│附近，為│          │
│          │        │        │      │一台、工│警查獲。│          │
│          │        │        │      │業電纜線│        │          │
│          │        │        │      │一百公斤│        │          │
└─────┴────┴────┴───┴────┴────┴─────┘
                                                                       Ａ
